【裁判字號】    99,消債更,10
【裁判日期】    990324
【裁判案由】    更生
【裁判全文】
臺灣桃園地方法院民事裁定            99年度消債更字第10號
聲  請  人
即  債務人  甲○○
上列當事人因消費者債務清理事件聲請更生，本院裁定如下：
    主  文
聲請人甲○○自中華民國九十九年三月二十六日十七時起開始更
生程序。命司法事務官進行本件更生程序。
    理  由
一、按法院開始更生程序之裁定，應載明其年、月、日、時，並
    即時發生效力。次按，法院裁定開始更生或清算程序後，得
    命司法事務官，進行更生或清算程序，必要時，得選任律師
    、會計師或其他適當之自然人或法人一人為監督人或管理人
    。消費者債務清理條例第45條第1 項、第16條第1 項分別定
    有明文。
二、聲請人即債務人聲請略以：聲請人前曾於民國95年10月間依
    照中華民國銀行公會會員辦理消費金融案件無擔保債務協商
    機制與國泰世華商業銀行股份有限公司（下稱國泰世華銀行
    ）成立協商，協商條件為96期，利率10% ，每月繳付新台幣
    （下同）4 萬9,339 元。然聲請人每月薪資收入1 萬8,000
    元，以聲請人薪資實無法負擔上開協商金額，不得已每月向
    娘家求助，始得以按時繳款。不料，97年初時，聲請人之父
    所營事業遭逢困境，無力再資助聲起人，聲請人又因懷孕待
    產，且尚有未成年子女尚須扶養，而聲請人之配偶亦因另有
    金融機構負債支應，已無餘力資助聲請人繳納協商款項，故
    不得不於97年4 月毀諾。聲請人無法繼續履行原協商條件，
    顯係因非可歸責於己之事由致履行有重大困難，且其無擔保
    或無優先權之債務總額未逾1,200 萬元，復未經法院裁定開
    始清算程序或宣告破產，爰請求准予裁定開始更生等語。
三、經查：聲請人所主張之上開事實，業據提出財產及收入狀況
    說明書、全戶戶籍謄本、前置協議書、聲請人國稅局95年綜
    合所得稅各類所得資料清單、聲請人配偶之前置協議書、毀
    諾通知書、行照、南山人壽保單、就業保險育嬰留職停薪津
    貼申請書、必要生活支出收據、勞保繳款單、財團法人金融
    聯合徵信中心當事人綜合信用報告--債務清理條例前置協商
    專用債權人清冊、財團法人金融聯合徵信中心當事人個人資
    料回覆書、勞保明細、身分證暨健保卡正反面、戶口名簿、
    在職證明、薪資證明、聲請人配偶之國稅局綜合所得稅各類
    所得資料清單暨財產歸屬資料清單、聲請人配偶之薪資明細
    表、更生償還計畫書等為證，核無不實。聲請人於95年10月
    間依中華民國銀行公會會員辦理消費金融案件無擔保債務協
    商機制與最大債權金融機構國泰世華銀行成立協商，協商條
    件分為96期，利率10% ，每月繳付4 萬9,339 元。又聲請人
    陳稱與國泰世華銀行成立協商至今，每月薪資收入僅1 萬8,
    000 元之情，雖經本院99年3 月10日行訊問程序時陳述在案
    ，惟據聲請人提出之上開薪資證明，聲請人98年1 月至5 月
    每月薪資收入為2 萬5,000 元，又查無聲請人有申報所得稅
    之資料，是本院逕以聲請人每月薪資收入2 萬5,000 元認定
    之。然即便認定聲請人每月有2 萬5,000 元之薪資收入，仍
    與前置協商金額差距過大，難認聲請人有清償能力，是聲請
    人無法續為履行，可認符合消費者債務清理例第151 條第5
    項「因不可歸責於己之事由，致履行顯有重大困難」之規定
    。再依聲請人所提出之財政部臺灣省中區國稅局財產歸屬資
    料清單所載，聲請人名下亦別無其他財產可供清償所欠債務
    ，復經本院職權調閱稅務電子閘門財產所得調件明細表，查
    核屬實。綜上所述，堪認本件債務人確有不能清償債務之情
    事。此外，本件又查無聲請人有消費者債務清理條例第6 條
    第3 項、第8 條或第46條各款所定駁回更生聲請之事由存在
    ，則聲請人聲請更生，應屬有據，並依首揭規定命司法事務
    官進行本件更生程序，爰裁定如主文。
中    華    民    國    99    年    3     月    24    日
                    民事第一庭  法  官  范明達
上為正本係照原本作成
本件不得抗告
中    華    民    國    99    年    3     月    24    日
                                書記官  李心怡

司法院資訊處製作；財團法人民間司法改革基金會備份。
